臺灣宜蘭地方法院刑事判決
110年度訴字第431號
公  訴  人  臺灣宜蘭地方檢察署檢察官
被      告  游訓良



義務辯護人  高大凱律師
上列被告因違反槍砲彈藥刀械管制條例等案件，經檢察官提起公
訴 （110年度偵字第6893號），本院判決如下：
    主  文
游訓良犯非法持有可發射子彈具有殺傷力之非制式手槍罪，處有
期徒刑伍年貳月，併科罰金新臺幣參萬元，罰金如易服勞役，以
新臺幣壹仟元折算壹日；又犯不能安全駕駛動力交通工具罪，處
有期徒刑參月，如易科罰金，以新臺幣壹仟元折算壹日；又犯妨
害公務執行罪，處有期徒刑肆月，如易科罰金，以新臺幣壹仟元
折算壹日。有期徒刑得易科罰金部分，應執行有期徒刑陸月，如
易科罰金，以新臺幣壹仟元折算壹日。
扣案之非制式手槍壹支（槍枝管制編號：0000000000號，含彈匣
壹個）、非制式子彈拾顆，均沒收之。
扣案之手機貳支（廠牌：IPHONE，IMEI：000000000000000，000
0000000，IMEI：000000000000000，無SIM卡）均沒收之。
其餘被訴恐嚇公眾罪及殺人未遂罪，均無罪。
    犯罪事實
一、游訓良明知未經許可，不得持有可發射子彈具有殺傷力之非
    制式手槍及子彈，竟基於持有可發射子彈具有殺傷力之非制
    式手槍及子彈之犯意，於民國110年8月間某日，向綽號「阿
    權」之人（真實姓名年籍詳卷，所涉違反槍砲彈藥刀械管制
    條例案件，另案由檢方偵辦中）以新臺幣（下同）7萬元之
    代價購得非制式手槍1支（槍枝管制編號：0000000000號，
    含彈匣）及子彈10顆而非法持有之，惟因上開手槍無法正常
    擊發，游訓良遂將上開手槍交付「阿權」，再由「阿權」轉
    交「張英達」之人（真實姓名年籍詳卷，所涉違反槍砲彈藥
    刀械管制條例案件，另案由檢方偵辦中），由「張英達」協
    助更換槍枝內之撞針等配件，雙方約定於更換完成後，再通
    知游訓良前來領取。嗣於110年9月26日下午3、4時許，游訓
    良在宜蘭縣○○鄉○○路0○0號住處飲用威士忌酒，明知飲酒後
    不得駕駛動力交通工具，竟仍基於酒後駕駛動力交通工具之
    犯意，於同日下午5時許，自上址住處駕駛車牌號碼000-000
    0號自用小客車外出，且因「張英達」告知上開槍枝之撞針
    等配件業已更換完畢，游訓良遂駕車在宜蘭縣之某處與「張
    英達」碰面，由「張英達」交付上開手槍與游訓良。復於11
    0年9月26日晚間6時20分許，游訓良與「張英達」共同駕駛
    上開車輛前往宜蘭縣礁溪鄉林尾路往佛光大學附近，游訓良
    為測試手槍之性能，與「張英達」即以上開手槍各對空擊發
    一顆子彈。嗣再共同駕車前往宜蘭縣宜蘭市宜興路之「夏威
    夷」汽車旅館與「阿權」碰面，游訓良則承前持有子彈之犯
    意，以5,000元之代價向「阿權」購買子彈10顆而自斯時起
    ，未經許可持有可發射子彈具有殺傷力之非制式手槍及子彈
    。再於110年9月26日晚間9時10分許，游訓良駕駛上開車輛
    返回其位於宜蘭縣○○鄉○○路0○0號住處，先在上址住處門口
    開槍1次，適為游訓良之子游子彥發現異狀，隨即前往門口
    察看，並上前質問游訓良為何執槍？後雙方發生口角爭執且
    互有拉扯，游訓良之兄游訓長到場見狀後，亦上前阻止游訓
    良，並與游子彥合力搶下手槍並即報警處理。110年9月26日
    晚間9時45分許，宜蘭縣政府警察局礁溪分局忠孝派出所副
    所長陳仕翔、警員潘憲毅接獲報案後，即共同前往上址逮捕
    游訓良，詎游訓良明知陳仕翔、潘憲毅係依法執行職務之公
    務員，竟基於妨害公務之犯意，用腳踹踢陳仕翔，並於陳仕
    翔、潘憲毅壓制其過程中持續反抗、推擠，並辱罵幹你娘機
    掰等穢語，以此方式施以強暴，致陳仕翔之膝蓋受有輕微擦
    傷、潘憲毅之手指則破皮受傷，並足以貶損陳仕翔、潘憲毅
    之名譽。後因其他警察前來支援，始順利壓制游訓良，並於
    現場查扣上開非制式手槍1支、子彈15顆、彈殼1個，且於11
    0年9月26日晚間10時37分許對其進行酒測，依吐氣測試法測
    得其酒精濃度達每公升0.70毫克，始悉上情。　　
二、案經游子彥訴由宜蘭縣政府警察局礁溪分局報告臺灣宜蘭地
    方檢察署檢察官偵查起訴。
    理  由
壹、有罪部分：
一、本判決所引用據以認定事實之各項傳聞證據，均經被告、辯
    護人於本院審理中同意有證據能力，且檢察官、被告、辯護
    人於本院調查證據時，已知其內容及性質，均未於言詞辯論
    終結前聲明異議。本院審酌各該證據作成之情況，俱無違法
    、不當取證或顯有不可信之情形，作為證據使用均屬適當，
    依刑事訴訟法第159條之5規定，認均得作為證據使用。另其
    他非供述證據部分，本院於審判期日，依各該證據不同之性
    質，以提示或告以要旨等法定調查方法逐一調查，並使當事
    人表示意見，本院亦查無法定證據取得禁止或證據使用禁止
    之情形，故認所引用各項證據資料，均具有證據能力。
二、上揭犯罪事實，業據被告游訓良於本院準備程序及與審理時
    坦承不諱，核與證人陳仕翔、潘憲毅於偵查中之證述內容及
　　證人游子彥、游訓長於本院審理之證詞相符，並有宜蘭縣政
    府警察局槍枝性能檢測報告表暨附件照片、內政部警政署刑
    事警察局110年11月8日刑鑑字第1108010370號鑑定書暨附件
    影像12張、被告之搜索扣押筆錄、扣押物品目錄表、扣押物
    品收據、被告所有之行車紀錄器檔案（光碟）、礁溪分局提
    供之密錄器光碟暨翻拍照片、錄音譯文、刑案現場照片、被
    告住處現場位置圖、本院於111年6月17日就被告行車記錄器
    檔案之勘驗結果等各1紙附卷可稽，復有扣案之非制式手槍1
    支、非制式子彈 14顆、制式子彈1顆、制式彈殼1個足資可
    證，足徵被告游訓良之自白核與事實相符，應堪採信。本件
    事證明確，本案事證明確，被告游訓良涉犯犯罪事實一之犯
    行堪以認定，應予依法論科。
三、論罪科刑
　㈠新舊法比較：
　　按行為後法律有變更者，適用行為時之法律。但行為後之法
    律有利於行為人者，適用最有利於行為人之法律，刑法第2
    條第1項定有明文。
　1.查被告行為後，刑法第185條之3第1項業經修正，於111年1
    月28日公布，並自同年1月30日起生效施行。修正前刑法第1
    85條之3第1項規定：「駕駛動力交通工具而有下列情形之一
    者，處2年以下有期徒刑，得併科20萬元以下罰金：一、吐
    氣所含酒精濃度達每公升零點二五毫克或血液中酒精濃度達
    百分之零點零五以上。二、有前款以外之其他情事足認服用
    酒類或其他相類之物，致不能安全駕駛。三、服用毒品、麻
    醉藥品或其他相類之物，致不能安全駕駛。」修正後該條項
    則規定：「駕駛動力交通工具而有下列情形之一者，處3年
    以下有期徒刑，得併科30萬元以下罰金：一、吐氣所含酒精
    濃度達每公升零點二五毫克或血液中酒精濃度達百分之零點
    零五以上。二、有前款以外之其他情事足認服用酒類或其他
    相類之物，致不能安全駕駛。三、服用毒品、麻醉藥品或其
    他相類之物，致不能安全駕駛。」經比較新舊法結果，修正
    後之規定提高法定刑上限，並無較有利於被告之情形，依刑
    法第2條第1項前段規定，自應適用被告行為時法即修正前刑
    法第185條之3第1項規定論處。
　2.被告行為後，刑法第140條於111年1月12日修正公布，並於
    同年月14日生效施行，修正前刑法第140條第1項規定：「於
    公務員依法執行職務時，當場侮辱或對於其依法執行之職務
    公然侮辱者，處6月以下有期徒刑、拘役或3,000元以下罰金
    。」，修正後該條刪除原第2項並規定：「於公務員依法執
    行職務時，當場侮辱或對於其依法執行之職務公然侮辱者，
    處1年以下有期徒刑、拘役或10萬元以下罰金。」，就上開
    修正前後法條比較，其法定刑之有期徒刑上限由6月提高為1
    年、罰金刑上限則由3,000元提高為10萬元，足見修正後規
    定並無較有利於被告，是經新舊法比較結果，自應適用被告
    行為時法即修正前刑法第140條第1項規定論處。　
　㈡核被告所為，係犯：
　1.槍砲彈藥刀械管制條例第7條第4項之未經許可持有可發射子
    彈具殺傷力之非制式手槍罪，及同條例第12條第4項之未經
    許可持有具殺傷力之子彈罪。被告前開持有槍枝、子彈為行
    為之繼續而屬繼續犯之一罪。而按非法持有、寄藏槍砲彈藥
    刀械等違禁物，所侵害者為社會法益，如持有、寄藏之客體
    種類相同（同為手槍，或同為子彈者），縱令同種類之客體
    有數個（如數支手槍、數顆子彈），仍為單純一罪，不發生
    想像競合犯之問題。若同時持有、寄藏二不相同種類之客體
    （如同時持有手槍及子彈），則為一行為觸犯數罪名之想像
    上競合犯（最高法院82年度台上字第5303號、92年度台上字
    第2121號判決意旨參照）。故被告以一持有行為，同時觸犯
    未經許可持有可發射子彈具有殺傷力之非制式手槍罪、未經
    許可持有子彈罪之二罪名，為想像競合犯，應依刑法第55條
    規定，從一重之未經許可持有可發射子彈具有殺傷力之非制
    式手槍罪處斷。被告前後2次持有子彈之行為係基於單一犯
    意下所為之接續數行為，侵害同一法益，該等行為在時間及
    場所上又甚近接密切，為接續犯，應僅論以單純一罪。
  2.修正前刑法第185條之3第1項第1款之駕駛動力交通工具而有
    吐氣所含酒精濃度達每公升0.25毫克以上情形罪。　　
　3.刑法第135條第1項之妨害公務罪及修正前刑法第140條第1項
    前段之侮辱公務員罪。被告以一行為觸犯前開2罪名，為想
    像競合犯，應依刑法第55條之規定，從一重論以妨害公務罪
    。又被告雖同時對到場執行職務之警員陳仕翔、潘憲毅等施
    以強暴行為，惟刑法第135條第1項乃屬妨害國家公務之執行
    ，係侵害國家法益，並非單純侵害個人法益之犯罪，故如對
    於公務員2人以上依法執行職務時施以強暴脅迫者，仍屬單
    純一罪，應無刑法第55條想像競合犯之適用。
  ㈢被告所犯上開3罪，犯意各別，行為互殊，應予分論併罰。
  ㈣爰審酌被告明知槍枝、子彈皆具有高度之危險性，為政府嚴
    禁之違禁物，詎其猶不知悔改而非法持有本案非制式手槍、
    子彈，對於社會治安及人身安全所造成潛在之危害甚鉅；又
    明知酒精成分對人之意識能力具有不良影響，且政府各相關
    機關已就酒後駕車之危害性以學校教育、媒體傳播等方式一
    再宣導，為時甚久，被告對於該項禁令當知之甚詳，詎仍於
    酒後駕車上路，缺乏尊重其他用路人生命、身體、財產安全
    之觀念，被告前開所為實值非難；又經警員接獲民眾報案到
    場處理時，竟對依法執行職務之警員當場辱罵，並以腳踹踢
    警員，且於警員對其壓制過程中持續反抗、推擠，以強暴方
    法妨害警員執行該職務，漠視國家公權力之行使，所為實屬
    不該；惟考量被告犯後坦承犯行之態度，並衡酌被告本件所
    持有槍、彈之類型、數量，其犯上開數罪之手段、情節，暨
    其自陳為國中畢業之智識程度、曾從事吊車司機、已婚、有
    3名子女等一切情狀，分別量處如主文所示之刑，並就有期
    徒刑得易科罰金部分定其應執行刑及各併諭知易服勞役及易
    科罰金之折算標準。
四、沒收
  ㈠按違禁物，不問屬於犯罪行為人與否，沒收之，刑法第38條
    第1項定有明文。經查，扣案之非制式手槍1支（含彈匣，槍
    枝管制編號：0000000000號）及非制式子彈10顆，分別係屬
    槍砲彈藥刀械管制條例第4條第1項第1款、第2款所列物品，
    乃未經許可不得持有之違禁物，應依刑法第38條第1項規定
    宣告沒收。至其餘業經試射之非制式子彈4顆及制式子彈1顆
    ，雖經鑑定認具殺傷力，惟既經試射擊發，足認其已因試射
    而失其子彈之結構及性能，自不再具殺傷力，故已失其違禁
    物之性質，爰不予宣告沒收。另鑑定扣案之已擊發截短之制
    式彈殼1個，因僅餘彈殼，喪失子彈功能，非違禁物，爰不
    予宣告沒收，併此敘明。
  ㈡扣案之被告所有之手機2支（廠牌：IPHONE，IMEI：00000000
    0000000，0000000000，IMEI：000000000000000，無SIM卡
    ）為被告所有供其以通訊軟體與綽號「阿權」之人聯繫購買
    手槍之犯罪所用，應依刑法第38條第2項規定宣告沒收。
貳、無罪部分：
一、按犯罪事實應依證據認定之，無證據不得認定犯罪事實；又
    不能證明被告犯罪者，即應諭知無罪之判決，刑事訴訟法第
    154 條第2項、第301條第1項分別定有明文。又刑事訴訟上
    證明之資料，無論其為直接或間接證據，均須達於通常一般
    之人均不致有所懷疑，而得確信其為真實之程度，始得據為
    有罪之認定，若其關於被告是否犯罪之證明未能達此程度，
    而有合理懷疑之存在，致使無從形成有罪之確信，根據「罪
    證有疑，利於被告」之證據法則，即不得遽為不利被告之認
    定；其以情況證據（即間接證據）斷罪時，尤須基於該證據
    在直接關係上所可證明之他項情況事實，本乎推理作用足以
    確證被告有罪，方為合法，不得徒憑主觀上之推想，將一般
    經驗上有利被告之其他合理情況逕予排除（最高法院76年台
    上字第4986號、32年上字第67號判例意旨參照）。又刑事訴
    訟法上所謂認定被告犯罪事實之證據，係指足以認定被告確
    有犯罪行為之積極證據而言，苟積極證據不足為不利於被告
    事實之認定時，即應為有利於被告之認定，更不必有何有利
    之證據（最高法院29年上字第3105號及101年台上字第2589
    號判決意旨參照）。
二、再按刑事訴訟法第308條規定：「判決書應分別記載其裁判
    之主文與理由；有罪之判決並應記載犯罪事實，且得與理由
    合併記載。」同法第310條第1款規定：「有罪之判決書，應
    於理由內分別情形記載左列事項：一、認定犯罪事實所憑之
    證據及其認定之理由。」及同法第154條第2項規定：「犯罪
    事實應依證據認定之，無證據不得認定犯罪事實。」揆諸上
    開規定，刑事判決書應記載主文與理由，於有罪判決書方須
    記載犯罪事實，並於理由內記載認定犯罪事實所憑之證據及
    其認定之理由。所謂認定犯罪事實所憑之「證據」，即為該
    法第154條第2項規定之「應依證據認定之」之「證據」。職
　　是，有罪判決書理由內所記載認定事實所憑之證據，即為經
　　嚴格證明之證據，另外涉及僅須自由證明事項，即不限定有
　　無證據能力之證據，及彈劾證人信用性可不具證據能力之彈
　　劾證據。而在無罪判決書內，因檢察官起訴之事實，法院審
　　理結果，認為被告之犯罪不能證明，而為無罪之諭知，則被
　　告並無檢察官所起訴之犯罪事實存在，既無刑事訴訟法第15
　　4條第2項所規定「應依證據認定之」事實存在。因此，判決
　　書僅須記載主文及理由，而理由內記載事項，為法院形成主
　　文所由生之心證，其論斷僅要求與卷內所存在之證據資料相
　　符，或其論斷與論理法則無違，通常均以卷內證據資料彈劾
　　其他證據之不具信用性，無法證明檢察官起訴之事實存在，
　　所使用之證據並不以具有證據能力之證據為限，故無罪之判
　　決書，就傳聞證據是否例外具有證據能力，本無須於理由內
　　論敘說明（最高法院100年台上字第2980號判決意旨參照）
　　，而被告之辯護人雖主張「證人游子彥、游訓長於警詢所述
　　」為被告以外之人於審判外之陳述，無證據能力，惟本判決
    以下認定被告無罪所引用之證據，部分證據雖屬被告以外之
    人於審判外陳述之傳聞證據，依上開判決意旨，本判決即不
    再論述所援引有關證據之證據能力，合先敘明。
三、關於被告涉犯恐嚇公眾罪嫌部分（起訴書犯罪事實欄一（三
    ）部分）：
  ㈠公訴意旨另以：被告游訓良於110年9月26日晚間6時20分許，
    與「阿達」共同駕駛上開車輛前往宜蘭縣礁溪鄉林尾路往佛
    光大學附近，被告游訓良為測試手槍之性能，竟不顧當時上
    開道路附近仍有不特定人經過，仍基於恐嚇公眾之不確定故
    意，即以上開手槍對空擊發2次，以此加害生命、身體之事
    ，對不特定多數人為恐嚇，致生危害於公眾安全。因認
　　被告游訓良另涉犯刑法第151條恐嚇公眾罪嫌云云。
  ㈡公訴人認被告游訓良另涉犯刑法第151條之恐嚇公眾罪嫌，無
    非係以被告游訓良於警詢及偵查中之供述、被告所有行車紀
    錄器檔案、扣案之非制式手槍1把（含彈匣、撞針及撞針彈
    簧）、子彈15顆（含非制式子彈14顆、制式子彈1顆）、已
    擊發之制式彈殼1個、宜蘭縣政府警察局槍枝性能檢測報告
    表、內政部警政署刑事警察局110年11月8日刑鑑字第110801
    0370號鑑定書各1份為主要論據。訊據被告於本院審理時，
    堅詞否認有何恐嚇公眾之罪嫌，辯稱：伊否認恐嚇公眾之犯
    行等語。經查：
　⒈被告游訓良於110年9月26日晚間6時20分許，游訓良與「阿達
    」共同駕駛上開車輛前往宜蘭縣礁溪鄉林尾路往佛光大學附
    近，游訓良為測試手槍之性能，即以上開手槍擊發等情，業
    據被告所不爭執，並有被告所有行車紀錄器檔案、扣案之非
    制式手槍1把（含彈匣、撞針及撞針彈簧）、子彈15顆（含
    非制式子彈14顆、制式子彈1顆）、已擊發之制式彈殼1個、
    宜蘭縣政府警察局槍枝性能檢測報告表、內政部警政署刑事
    警察局110年11月8日刑鑑字第1108010370號鑑定書各1份等
    件可證，是此部分事實，堪以認定。
  ⒉按刑法第151條之恐嚇公眾罪，須行為人以使不特定人或特定
    多數人之公眾心生畏懼為目的，而通知將加惡害之旨於公眾
    ，使公眾因其恐嚇，致生公眾安全之危險，始足當之。苟行
    為人主觀上並無通知將加惡害之犯意，或客觀上無通知將加
    惡害於公眾之行為，則尚與恐嚇公眾罪之構成要件有間。又
    行為人是否有恐嚇公眾之犯行，仍應審究案發時之客觀情狀
    、行為人表現語氣、用語、動機、目的、智識程度及當時所
    受刺激等一切情狀，通盤考量審酌，方可認定。
  ⒊經本院當庭勘驗被告所提出之行車紀錄器檔案得知：
光碟名稱：FILE0000-0000行車紀錄                              檔名  行車紀錄器時間  行車畫面及與待證事實有關對話內容 FILE 1563                                               2021/09/26 18：12：24至18：27：24                                                                                                                              畫面說明： 畫面開始為夜間，號誌為綠燈，車 輛行駛經過之路段，路燈昏暗，行 駛期間僅少數車輛會車。 對話內容： 被告：你是要帶我去哪裡試啦？ 阿達：這裡、前面這裡就可以試了。 被告：沒有啊，我原本都是去我的後       面就幹你娘、我就開了。 阿達：...（模糊）你不敢啦。我都      是去我的後面。          FILE 1564                                                                                                                                                                                                                                                                                                                                                                                                                                                                         2021/09/26 18：17：25至18：22：24 畫面說明： 該車輛行駛之路段路燈昏暗，嗣駕駛人將車輛暫停路邊時，各有一台機車及汽車經過後，由駕駛位置先擊出一發（畫面左邊中間位置發出火光），嗣車輛繼續行駛後不久有一台機車經過後，此時車輛又暫停路邊，由被告擊出一發（畫面無火光）後，車輛再繼續行駛。 對話內容： 阿達：來、這裡就可以擊發了、這裡       就可以試驗了。 被告：好啊，停在這個旁邊。這次由       你，幹你娘、恁爸上一次差一       點射到手。 阿達：來來來，給我啊。 被告：下來啦...你是...。 阿達：不用啦，咱們坐在車上試啦，       坐這樣試就好了。打下去..。 被告：蛤、這樣喔。靠夭啊。你不會       打P檔喔，不會這樣喔（拉手       煞車聲音）。 阿達：免啦。 被告：裡面應該有子彈吧。 阿達：有啦，裡面有放兩顆， 被告：彈匣不是在裡面？ 阿達：沒有啦，我剛才沒有裝，裡面       有放子彈，所以我就沒有裝了       。 被告：都沒有啊，你看一下。你看你       。 阿達：沒有啊，這是空的。 被告：阿是彈匣放在你家？ 阿達：沒有，我剛才有拿給你、剛才       按兩顆子彈拿去而已。 被告：阿、有、在這裡。（拉滑套聲       音）。 被告：幹你娘冽。機掰喔。 阿達：裡面有沒有裝子彈、幹你娘        冽。 被告：叫你大仔下來，我來罵他。 阿達：（拉滑套聲音）（ㄅㄧㄤ一        聲，畫面左上方有閃光，畫面       中無其他人、車經過）拿不好       、幹。 被告：阿你裡面還有嗎？ 阿達：沒有了。 被告：這個丟掉不行嗎？ 阿達：什麼丟掉？沒有啦，這顆還有       打，我剛才才擊發一顆而已，       我擊發一顆而已。 被告：（拉滑套聲音），阿你聽不懂       ，我把它擊發，但回家要做什       麼。 阿達：剛才子彈沒有...你娘機掰。 被告：沒裝進去。 阿達：嘿啊。裡面沒有子彈是要叫它       打怎樣，叫它打的出去。（安       全帶未繫而發出警示音）。安       全帶。 被告：慢一點啦，讓我試一顆啦，這       樣對嗎、對喔，方向相反？ 阿達：好、這樣就對了。 被告：我剛才這樣不對嗎？ 阿達：這樣就對了。（車輛停駛於路      邊，此時並無人車經過）。     （拉滑套聲音）一個動作把它拉      到後面。 被告：拉不起來。 阿達：來啦，我用啦。嘿啦。 被告：（拉滑套聲音）（ㄅㄧㄤ一聲        ）。好、走。（被告當庭承        認該發子彈為被告所擊發） 阿達：（安全帶未繫發出警示音）        你的安全帶。 被告：瞭解，明天我要拿來打小       鳥。哈哈哈哈...。 阿達：機掰，打小鳥用到這個？ 被告：阿不然買這個要做什麼、你說       啦。 阿達：幹、阿你老婆若知道你有這      個，她會不會給你報？ 被告：我怎麼可能讓她知道啦。你三       八了喔。我兒子知道啦，結果       我兒子向他的同居人說，他那       個同居人說，叔仔，你有那個       喔。我說，幹你娘誰跟妳講         的。 阿達：嘿。 FILE 1565                                                                                       2021/09/2618：22：24至18：27：24 畫面說明： 試槍完畢，返程時行駛宜5線縣道，該路段路燈昏暗，行駛期間有機車及汽車經過，並有居民等待垃圾車倒垃圾。 對話內容： ㈠ 被告：我找我兒子去試槍，我兒子他       不敢呢，哈哈哈哈。咱們開慢       一點啦。 阿達：開50而已耶。 被告：你聽不懂喔，咱們身上有什麼       東西，你不要害我被攔查。 ㈡ 被告：你知不知道為何我要帶衣服？ 阿達：嘿？ 被告：槍插一支。 阿達：帶衣服要幹嘛？ 被告：空空拿這支，人家不會...。 FILE 1566                           2021/09/2618：27：25至18：32：24 畫面說明： 繼續行駛宜5線縣道返程時，期間阿達接到綽號「阿兄」的來電，阿達向「阿兄」表示試槍過程順利，且「阿兄」當日晚上9時前將親自來找被告。此時被告及阿達準備驅車前往購買香菸及飲料。  FILE 1567                           2021/09/2618：32：25至18：37：24 畫面說明： 車輛行駛礁溪鄉龍潭路，嗣逆向停於萊爾富超商，由駕駛人（特徵：身材壯碩、平頭戴眼鏡；穿著白色上衣、深色八分長褲、脫鞋）（被告當庭供稱該人即為阿達）畢後繼續行駛於路邊停車格。 FILE1569 2021/09/2618：42：25至18：47：24 畫面說明： 被告與阿達繼續在車上聊天，期間被告向阿達詢問剛才試射時彈匣是否裝錯。接著，阿達撥打電話予「勇傑」之人詢問關於執行問題，也表示，有在做「鐵仔」。（被告供稱是指阿達自稱有在做建築工地的綁鋼筋） 對話內容： 被告：（拉滑套聲音）沒幾顆，擊發       後剩一、二、三、四、四顆。      （被告當庭供稱，拉滑套的聲       音是被拉的，因為彈匣已經退       下來，要空拉退彈殼才能再擊       發。） 
    由上可知，被告特意選擇試槍之地點偏僻且少有人車經過，
    參以被告均於車輛經過後，等待無人時始試射該槍枝，足認
    被告主觀上並無通知將加惡害之犯意，客觀上亦無通知將加
    惡害於公眾之行為，尚與恐嚇公眾罪之構成要件有間，而揆
    諸卷內資料，亦無證據足以證明被告游訓良有公訴意旨所指
    之恐嚇公眾罪嫌，尚無從以上開罪嫌相繩。
四、關於被告涉犯刑法第271條第2項之殺人未遂罪嫌部分（起訴
    書犯罪事實欄一（四）部分）：
  ㈠公訴意旨另以：被告游訓良於110年9月26日晚間9時10分許，
    再度駕駛車牌號碼000-0000號自用小客車返回其宜蘭縣○○鄉
    ○○路0○0號住處，先在上址住處門口開槍1次，適為游訓良之
    子即告訴人游子彥發現異狀，隨即前往門口察看，被告游訓
    良竟基於殺人未遂之犯意，持上開手槍瞄準告訴人游子彥，
    並扣壓板機及拉槍管滑套，然因手槍卡彈而不遂，雙方旋即
    發生口角爭執且互有拉扯，被告游訓良之兄游訓長到場見狀
    後，即上前阻止被告游訓良，並與游子彥合力搶下手槍，始
    未釀成實質傷亡，旋即報警處理。因認被告游訓良另涉犯刑
    法第271條第2項殺人未遂罪嫌云云。
  ㈡公訴人認被告游訓良另涉犯刑法第271條第2項之殺人未遂罪
    嫌，無非係以被告游訓良於警詢及偵查中之供述、告訴人游
    子彥於警詢及偵查中之指訴、證人游訓長於警詢及偵查中之
    證述、被告所有行車紀錄器檔案、扣案之非制式手槍1把（
    含彈匣、撞針及撞針彈簧）、子彈15顆（含非制式子彈14顆
    、制式子彈1顆）、已擊發之制式彈殼1個、宜蘭縣政府警察
    局槍枝性能檢測報告表、內政部警政署刑事警察局110年11
    月8日刑鑑字第1108010370號鑑定書各1份為主要論據。訊據
    被告於本院審理時，堅詞否認有何殺人未遂之罪嫌，辯稱：
    伊否認殺人未遂之犯行等語。
  ㈢公訴人雖執上開證據，欲證明被告游訓良確有如起訴書所述
    之殺人未遂犯行，惟按告訴人之指訴是否與事實相符，仍應
    調查其他證據，以資審認，必被害人所述被害情形，無瑕疵
    可擊，且就其他方面調查，又與事實相符，始足據為有罪判
    決之基礎（最高法院52年台上字第1300號、81年度台上字第
    3539號判決意旨參照）。　　
　⒈經查：
　  ①訊據證人即告訴人游子彥於本院審理時證稱：「被告那天
　　　晚上就先開槍，對空鳴槍，我就出去查看，因為那天是晚
      上，我不確定被告有沒有拿槍指著我，因為我跟被告的距
      離有50到100公尺，加上燈光昏暗，所以我無法確定被告
      當時是否有扣板機，被告舉槍之後放下來，我就朝著被告
      過去，我問被告為何在家裡面開槍，被告因為喝酒發酒瘋
      就答非所問，在那邊亂叫囂。我不能確定被告游訓良舉起
      槍時，有對著我，在被告拿槍出來後，我與被告發生爭執
      ，在爭執時，被告沒有對我說要對我為不利的舉措，被告
      沒有拿槍枝毆打我或出手攻擊我，我現在不要控告被告游
      訓良恐嚇跟殺人未遂了，我現在原諒被告游訓良了。」等
      語（見本院卷第310頁至319頁）；證人游訓長則於本院審
      理時證稱：「當天我聽到我弟弟即被告游訓良在外面開槍
      ，我在睡覺，就跑下去，就看到被告跟游子彥兩個在爭執
      ，然後我就過去把他的槍弄一弄搶起來。當時因為天色暗
      暗的，被告與游子彥一直在那邊爭執，因為太暗了看不清
      楚，我沒有很真實看到被告游訓良舉起槍，槍口對準游子
      彥，在案發那晚之前，被告游訓良並沒有拿槍威脅過我或
      其他家人的性命，也沒有拿槍威脅過我們，我搶槍的時候
      ，被告游訓良的身上有酒味，當時看起來不像平常的被告
      ，看起來怪怪的。被告當時沒有講到要對我或游子彥什麼
      不利的話，被告當時精神已經怪怪的，已經沒有力了，行
      動上不太穩定，隨便被我一推就倒了。被告游訓良跟游子
      彥，因為很少見面，沒有不愉快等語（見本院卷第319頁
      至325頁）。
　　②從上開各證人之證述可知，當時因為天色昏暗，證人游訓
　　　長並無法確定被告有舉起槍，槍口對準游子彥之事，而告
      訴人游子彥則因當天天色已暗，且與被告的距離有50到10
      0 公尺，且燈光昏暗，亦不確定被告有無扣板機及拿槍指
     著他，是渠等之證詞僅能證明被告於公訴意旨所指之時間
      、地點持槍出現在案發現場，無從據此認被告有公訴意
     旨所指之殺人未遂犯行。綜上所述，依檢察官所舉之證據
      ，尚未達到通常一般人不致有所懷疑，而得確信為真實之
      程度，此外，檢察官復未提出其他積極證據證明被告此部
      分之犯行，依前開規定及說明，即不得遽為不利被告之認
      定，而揆諸卷內資料，亦無證據足以證明被告游訓良有公
      訴意旨所指之殺人未遂罪嫌，尚無從以上開罪嫌相繩。
五、綜前所述，公訴人所舉事證，客觀上尚未達到使通常一般之
　　人均不致於有所懷疑，而得確信被告游訓良確有為本案恐嚇
　　公眾及殺人未遂罪。此外，復查無其他積極事證足認被告游
　　訓良任何上開罪嫌，揆諸前開法條規定及判決意旨，自應就
　　被告游訓良被訴刑法第151條之恐嚇公眾罪嫌及同法第271條
　　第2項之殺人未遂罪嫌部分均為無罪之諭知，以昭審慎。
據上論斷，應依刑事訴訟法第299條第1項前段、第301條第1項前
段，判決如主文。
本案經檢察官林小刊偵查起訴，由檢察官張學翰到庭執行公訴。
中    華    民    國    111   年    8    月    18    日
                  刑事第五庭  審判長法  官  陳嘉年
                                    法  官  李蕙伶　　　
                                    法　官  陳嘉瑜
以上正本證明與原本無異。　　　　　　　　　　　　　　　　
如不服本判決應於收受送達後20日內向本院提出上訴書狀，並應
敘述具體理由；其未敘述上訴理由者，應於上訴期間屆滿後20日
內向本院補提理由書（均須按他造當事人之人數附繕本）。「切
勿逕送上級法院」。告訴人或被害人對於本判決如有不服，請書
具不服之理由狀，請求檢察官上訴者，其上訴期間之計算係以檢
察官收受判決正本之日期為準。　　　　　　　　　　　　　　
中　　華　　民　　國　　111 　年　　8 　　月　　19　　日
                                    書記官  蕭欣怡 
附錄論罪科刑法條：　　　　　　　　　　　　　　　　　　　
槍砲彈藥刀械管制條例第7條第4項
未經許可，持有、寄藏或意圖販賣而陳列第1項所列槍砲、彈藥
者，處5年以上有期徒刑，併科新臺幣1千萬元以下罰金。
槍砲彈藥刀械管制條例第12條第4項
未經許可，持有、寄藏或意圖販賣而陳列子彈者，處5年以下有
期徒刑，併科新台幣300萬元以下罰金。
修正前中華民國刑法第185條之3第1項第1款
駕駛動力交通工具而有下列情形之一者，處2年以下有期徒刑，
得併科20萬元以下罰金：
一、吐氣所含酒精濃度達每公升零點二五毫克或血液中酒精濃度
    達百分之零點零五以上。
二、有前款以外之其他情事足認服用酒類或其他相類之物，致不
    能安全駕駛。
三、服用毒品、麻醉藥品或其他相類之物，致不能安全駕駛。
中華民國刑法第135條第1項
對於公務員依法執行職務時，施強暴脅迫者，處3年以下有期徒
刑、拘役或30萬元以下罰金。
修正前中華民國刑法第140條第1項
中華民國刑法第140條第1項
於公務員依法執行職務時，當場侮辱或對於其依法執行之職務公
然侮辱者，處6月以下有期徒刑、拘役或3,000元以下罰金。